臺灣彰化地方法院刑事判決　　　　　　　96年度易字第1755號
公　訴　人　臺灣彰化地方法院檢察署檢察官
被　　　告　乙○○
　　　　　　　　　　（另案於臺灣臺中監獄執行中）
上列被告因竊盜案件，經檢察官提起公訴（95年度偵字第11238
號），本院判決如下：
    主  文
乙○○踰越安全設備竊盜，累犯，處有期徒刑拾月，減為有期徒
刑伍月，如易科罰金，以新臺幣壹仟元折算壹日。
　　犯罪事實
一、乙○○前於民國92年間，因違反毒品危害防制條例案件，經
    本院以92年度訴字第771 號判決判處有期徒刑11月確定，復
    於93年間，因違反毒品危害防制條例案件，經本院以93年度
    訴字第55號判決判處有期徒刑1 年確定，上開2 案接續執行
    ，於94年11月3 日假釋出監，並於95年2 月16日未經撤銷假
    釋視為執行完畢。詎其仍不知悔改，復基於意圖為自己不法
    之所有，於95年10月26日上午11時許，至彰化縣花壇鄉○○
    村○○街345 號甲○○之住處，未經甲○○之同意，由屋外
    踰越屬安全設備之窗戶，而無故侵入甲○○之住宅3 樓房間
    內，在甲○○住宅3 樓房間之化妝臺抽屜內，竊取甲○○所
    有之鑽石戒指1 只、K 白金項鍊1 條、K 金手鍊1 條及鑽石
    墜子1 只得手，其後將上開鑽石戒指1 只持向臺中市○○區
    ○○路3 段173 號「一元當舖」（負責人王寓瀛）典當得款
    18000 元（原典當15000 元，贖回後又再典當18000 元），
    K 金手鍊1 條持向臺中市○區○村路○ 段199 號「大興當舖
    」（負責人張文松之妻羅惠珍）典當得款10000 元，鑽石墜
    子1 只持向彰化縣彰化市○○路181 號「互助當舖」（負責
    人張捶銅之妻陳淑蕙）典當得款4000元，另K 白金項鍊1 條
    則因當舖不收購而典當未果，所得款項均已花用殆盡。嗣於
    95年11月4 日上午8 時50分許，乙○○再度前往甲○○住處
    竊取財物，經甲○○當場察覺，立即報警處理而查獲（此部
    分犯行，業經本院以95年度易字第1403號判決判處有期徒刑
    10月確定）。甲○○乃懷疑其他物品遭竊亦係乙○○所為，
    乃詢問乙○○，經乙○○坦認有竊取上開鑽石戒指1 只等物
    ，並拿上開物品之當票3 張及K 白金項鍊1 條交還予甲○○
    後，甲○○遂報警處理，而循線查悉上情。
二、案經彰化縣警察局彰化分局報請臺灣彰化地方法院檢察署檢
    察官偵查起訴。
    理  由
一、本案全部卷證所涵括之供述證據及非供述證據，公訴人、被
    告均不爭執其證據能力，而依刑事訴訟法第159 條之5 規定
    「被告以外之人於審判外之陳述，雖不符前四條之規定，而
    經當事人於審判程序同意作為證據，法院審酌該言詞陳述或
    書面陳述作成時之情況，認為適當者，亦得為證據。當事人
    、代理人或辯護人於法院調查證據時，知有第一百五十九條
    第一項不得為證據之情形，而未於言詞辯論終結前聲明異議
    者，視為有前項之同意」，是後述所引用證據之證據能力均
    無疑義，合先敘明。
二、上開犯罪事實，業據被告乙○○迭於警詢、偵查中及本院審
    理時坦承不諱，且經證人即被害人甲○○及其子李佳峰分別
    於警詢、偵查中及本院審理時指訴綦詳，並據證人即上開當
    舖人員王寓瀛、張文松、張捶銅於警詢中證述屬實，復有大
    興當舖當票1 紙、一元當舖當票2 紙、互助當舖當票2 紙、
    臺中市政府營利事業登記證影本2 紙、彰化縣政府營利事業
    登記證影本1 紙及K 白金項鍊等物品之照片附卷可資佐證，
    足徵被告之自白確與事實相符，堪以採信。本件事證明確，
    被告上開犯行洵堪認定，應依法論科。
三、又按毀越門扇而入室行竊，其越入行為即屬侵入住宅，已結
    合於所犯加重竊盜之罪質中，無更行構成侵入住宅罪之理（
    最高法院27年上字第1887號判例意旨參照）。是核被告乙○
    ○所為，係犯刑法第321 條第1 項第2 款之踰越安全設備竊
    盜罪（檢察官當庭更正起訴法條為刑法第321 條第1 項第2
    款及刑法第306 條第1 項，惟依前揭說明，本件被告係踰越
    安全設備竊盜，其越入行為已結合於所犯加重竊盜之罪質中
    ，是無更行構成侵入住宅罪，附此敘明）。再被告前於92年
    間，因違反毒品危害防制條例案件，經本院以92年度訴字第
    771 號判決判處有期徒刑11月確定，復於93年間，因違反毒
    品危害防制條例案件，經本院以93年度訴字第55號判決判處
    有期徒刑1 年確定，上開2 案接續執行，於94年11月3 日假
    釋出監，並於95年2 月16日未經撤銷假釋視為執行完畢，有
    臺灣高等法院被告前案紀錄表1 份附卷可參，其受有期徒刑
    之執行完畢，5 年以內故意再犯本件有期徒刑以上之罪，為
    累犯，應依刑法第47條第1 項規定加重其刑。另本件係經被
    害人甲○○於95年11月8 日報警處理後，始經警於翌日（即
    95年11月9 日）15時40分許，傳訊被告乙○○到案說明，此
    有卷附警詢筆錄可參，則本件被告之竊盜犯行早已被有偵查
    犯罪職權之機關或公務員發覺，核無自首之情形，附此敘明
    。爰審酌被告之素行不佳，前已有多次同類型之竊盜前科，
    本件又以侵入被害人住宅竊盜，對於社會治安及被害人之安
    危造成嚴重威脅，兼衡其犯罪之動機、目的、手段、對被害
    人所生損害、竊得財物之數量、價值，暨被害人當庭表示原
    諒被告及其犯罪後坦承犯行之態度等一切情狀，量處如主文
    所示之刑。末查本件被告犯罪時間在96年4 月24日以前，所
    犯為竊盜罪，悉合於減刑條件，應依中華民國96年罪犯減刑
    條例第2 條第1 項第3 款之規定，減其宣告刑2 分之1 ，並
    諭知易科罰金之折算標準，以示懲儆。
據上論斷，應依刑事訴訟法第299 條第1 項前段，刑法第321 條
第1 項第2 款、第47條第1 項、第41條第1 項前段，中華民國96
年罪犯減刑條例第2 條第1 項第3 款、第7 條、第9 條，判決如
主文。
本案經檢察官黃淑媛到庭執行職務。
中　　華　　民　　國　　96　　年　　12　　月　　31　　日
             　　 刑事第一庭          法  官  郭麗萍
以上正本證明與原本無異。
如不服本判決，應於判決送達後10日內，向本院提出上訴書狀，
上訴書狀應「敘述具體上訴理由」，並按他造當事人之人數附繕
本。「切勿逕送上級法院」。
告訴人或被害人對於判決如有不服具備理由請求檢察官上訴者，
其上訴期間之計算係以檢察官收受判決正本之日期為準。
中　　華　　民　　國　　96　　年　　12　　月　　31　　日
                                      書記官  張子涵
附錄本案論罪科刑法條全文：
中華民國刑法第321條
（加重竊盜罪）
犯竊盜罪而有左列情形之一者，處 6 月以上、 5 年以下有期徒
刑：
一  於夜間侵入住宅或有人居住之建築物、船艦或隱匿其內而犯
    之者。
二  毀越門扇、牆垣或其他安全設備而犯之者。
三  攜帶兇器而犯之者。
四  結夥三人以上而犯之者。
五  乘火災、水災或其他災害之際而犯之者。
六  在車站或埠頭而犯之者。
前項之未遂犯罰之。
